【裁判字號】    99,交聲,3132
【裁判日期】    990818
【裁判案由】    聲明異議
【裁判全文】
臺灣臺中地方法院交通事件裁定        99年度交聲字第3132號
原處分機關  交通部公路總局臺中區監理所臺中市監理站
受處分人    甲○○
上列受處分人因違反道路交通管理處罰條例案件，對於交通部公
路總局臺中區監理所臺中市監理站民國九十九年八月九日所為之
裁決（裁監稽違字第裁六一－Ｇ０Ｈ一六三九一０號裁決書），
聲明異議，本院裁定如下：
    主  文
異議駁回。
    理  由
一、原處分機關略以：異議人即受處分人甲○○名下所有之車號
    ＴＡＣ－五八三號輕機車，於民國九十九年六月七日上午九
    時二十五分許，在臺中市○○路23號前（人行道）處，因在
    設有禁止停車標誌之處所停車之違規事實，經臺中市警察局
    第一分局繼中派出所員警以臺中市警察局Ｇ０Ｈ一六三九一
    ０號違反道路交通管理事件通知單依法逕行舉發，受處分人
    於期限內到案提出申訴，對原舉發單位函復仍有不服，本站
    遂於九十九年八月九日以裁監稽違字第裁六一－Ｇ０Ｈ一六
    三九一０號裁決書，依違反道路交通管理處罰條例第五十六
    條第一項第四款裁處罰鍰新臺幣（下同）六百元等語。
二、本件受處分人甲○○異議意旨略以：依臺中市警察局第一分
    局查覆說明，受處分人仍有不服，因其採證照片之上圖未標
    有拍攝日期，與下圖標有日期顯有不同，且上圖中未見所稱
    違規車輛，足見係未同時拍攝之照片，焉能證明所稱違規當
    時該處已立有禁止停車標誌或未被其他物品遮蔽，致受處分
    人未察。嘗言不教而殺謂之虐，請求撤銷原處分，以維受處
    分人之合法權益云云。
三、按橋樑、隧道、圓環、障礙物對面、鐵路平交道、「人行道
    」、行人穿越道、快車道等處，不得臨時停車；禁止臨時停
    車處所不得停車；設有禁止停車標誌、標線之處所不得停車
    。而所謂「人行道」係指為專供行人通行之騎樓、走廊，及
    劃設供行人行走之地面道路，與人行天橋及人行地下道；汽
    車（包括機器腳踏車）駕駛人停車時，有在禁止臨時停車處
    所停車或設有禁止停車標誌、標線之處所停車或在顯有妨礙
    其他人、車通行處所停車情形之一者，處六百元以上一千二
    百元以下罰鍰。道路交通安全規則第一百十一條第一項第一
    款、第一百十二條第一項第一款、第四款與道路交通管理處
    罰條例第三條第三款、第五十六條第一項第一款、第四款、
    第五款分別定有明文。
四、經查：
（一）本件受處分人甲○○所有之車號ＴＡＣ－五八三號輕機車
      ，於上開時、地，因在設有禁止停車標誌之處所停車之違
      規，為臺中市警察局第一分局繼中派出所員警依法逕行舉
      發，經掣開臺中市警察局Ｇ０Ｈ一六三九一０號違規通知
      單等情，有前揭舉發通知單一紙及採證照片二幀在卷可稽
      。雖受處分人以上開情詞置辯，惟查本案違規停車地點為
      臺中市○○路二十三號前『人行道』上，距離違規地點約
      十公尺左右之中山路、綠川東街口即設有禁止停車標誌牌
      ，其下方亦有『人行道禁停機車腳踏車』之附牌，用以告
      示不得停放車輛。本院依職權以公務電話詢問舉發員警黃
      光顯，經其表示該禁止停車標誌於其到任臺中市警察局第
      一分局繼中派出所（約九十八年十月）時即已設置該處許
      久，本件違規當時該禁止停車標誌確實矗立違規地點，而
      函覆檢送之違規地點現場照片係在受處分人提出申訴後（
      即違規時間後）應受處分人申訴內容要求所拍攝。本院審
      酌違規現場照片，該禁止停車標誌之黑白相間立桿油漆已
      有剝落，立桿與地面接觸所鋪設之水泥亦呈現歷經多時，
      而為灰塵污垢所覆蓋之痕跡，核與舉發員警所述該禁止停
      車標誌於其到任臺中市警察局第一分局繼中派出所（約九
      十八年十月）時即已設置該處許久之情應為相符。另觀諸
      違規現場照片，該禁止停車標誌設立於中山路與綠川東街
      交岔口人行道起點處，實甚為明顯，有臺灣臺中地方法院
      公務電話紀錄一份及違規現場照片一幀附卷可參。是依卷
      附採證照片以觀，受處分人所有之上開輕型機車，於上開
      時、地，確有停放於設置禁止停車標誌（附牌說明『人行
      道禁停機車腳踏車』）之「人行道」上，堪以認定。
（二）況且不論禁止停車標誌是否被其他物品遮蔽致受處分人未
      察，受處分人係經機車考試及格領有駕照，有證號查詢機
      車駕駛人資料一份在卷足考，其自應知悉「人行道」係專
      供行人通行、行走之地面道路，及禁停標誌係禁止停車之
      意義，該處均不得停車，受處分人仍係違規停放於禁止臨
      時停車之「人行道」上，而顯然妨礙行人之交通秩序、暢
      通與交通安全至明，顯已違反前揭道路交通管理處罰條例
      第五十六條第一項第一款、第五款規定。另本院亦查無任
      何證據足資證明執勤警員有捏造事實或違法取締之情事，
      則執勤警員本其加強道路交通管理、維護交通秩序、確保
      交通安全職責所為之逕行舉發，自應受到合法、正確而真
      正之推定。受處分人至今亦無法提出任何對其有利之證據
      供本院參酌，其前開所辯之情，自不足採。是本件受處分
      人有在設有禁止停車標誌之處所違規停車之事實明確。從
      而，原處分機關據以援引道路交通管理處罰條例第五十六
      條第一項第四款規定，裁處罰鍰六百元，核無違誤。本件
      聲明異議為無理由，應予駁回。
五、據上論斷，應依道路交通管理處罰條例第八十七條第二項，
    道路交通案件處理辦法第十九條之規定，裁定如主文。
中    華    民    國    99    年    8     月    18    日
                  交通法庭  法  官  張清洲
以上正本證明與原本無異。
如不服本裁定，應於送達後五日內，向本院提出抗告狀。
                            書記官  詹東益
中    華    民    國    99    年    8     月    18    日

司法院資訊處製作；財團法人民間司法改革基金會備份。
